臺灣高等法院刑事判決　　　　　　 94年度上更(二)字第276號
上　訴　人
即　被　告　丙○○
　　　　　　　　　　樓已死亡.
選任辯護人　江東原律師
　　　　　　趙文銘律師
上列上訴人因強盜等案件，不服臺灣板橋地方法院91年度訴字第
1346號，中華民國91年12月30日第一審判決（起訴案號：臺灣板
橋地方法院檢察署91年度偵字第9132號、第12388號），提起上
訴，本院判決後，經最高法院第二次發回，本院判決如下：
    主  文
原判決關於丙○○部分撤銷。
丙○○部分公訴不受理。
    理  由
一、公訴意旨略以：
  (一)被告丙○○與被告楊川億、丁○○、戊○○、簡伯陽、江政
    龍、丑○○、林源昌、吳俊憲、甲○○基於共同犯意之聯絡
    ，因不滿庚○○、己○○、寅○○、癸○○、辛○○等人，
    於民國九十一年四月十七日，在台北縣板橋市○○路○段二
    十七號，砸毀楊川億所有車號５Ｌ—３７２９號小客車（毀
    損部分未據告訴），竟萌生共同傷害及殺人之犯意，於九十
    一年四月十九日十五時許，其等明知未經中央主管機關許可
    ，不得持有可發射子彈具有殺傷力之槍枝及子彈，竟未經許
    可，共同持有制式史密斯手槍、制式點三八手槍、ＰＴ１１
    １ＭＡＤＥＩＮＢＲＡＺＩＬ制式手槍、制式霰彈槍各一支
    ，及制式九Ｏ子彈十八顆、制式九達姆彈八顆、制式點三八
    子彈二十一顆、制式點三八達姆彈三顆、制式霰彈槍子彈三
    十八顆等槍彈，而由楊川億、林源昌分持上開槍彈，在板橋
    市○○○路撞球間內，強押己○○至板橋市○○○路一ＯＯ
    巷十六號之空屋內，由楊川億出手毆打己○○，並以槍逼問
    己○○有關庚○○等人之下落，遂於同日下午十八時許，在
    板橋市○○○路南雅夜市附近，以同一方法強押乙○○至上
    開處所，並由楊川億等人以槍逼問乙○○有關庚○○等人之
    下落，因不滿乙○○之回答，明知以槍射擊人之身體，會因
    流血過多，導致死亡之結果，竟以上開槍枝之射擊乙○○之
    右小腿，致乙○○受有右小腿穿刺傷，嗣楊川億等人即逼迫
    己○○打電話約庚○○，己○○因畏懼而以電話約庚○○在
    台北縣土城市○○路與裕民路口附近見面，楊川億、丙○○
    、江政龍、丑○○、戊○○、林源昌即共同前往該處，於同
    日下午十九時許，在土城市○○路與裕民路口附近，共同持
    槍強押庚○○至板橋市○○○路一ＯＯ巷十六號之空屋內，
    共同毆打庚○○，而由林源昌、楊川億持槍向庚○○射擊，
    致庚○○受有頂骨處頭皮裂傷、前額裂傷、右顳側頭皮裂傷
    、右足跟內側兩處裂傷、右小腿足背多處擦傷及右無名指擦
    傷等傷害，再逼迫庚○○講出砸車之同夥之人，庚○○因受
    脅迫而生畏懼，遂以電話聯絡寅○○，以唱歌為由約寅○○
    在板橋市○○路十五巷附近見面，寅○○與癸○○、子○○
    即於同月二十日凌晨二時許，前往板橋市○○路十五巷附近
    等候，楊川億等人即將吳俊　俊宏、己○○、庚○○強押至
    板橋市○○路十五巷七之一號丁○○住處，而由林源昌、簡
    伯陽持槍至板橋莒光路十五巷附近強押寅○○、癸○○及子
    ○○至板橋市○○路十五巷七之一號，由楊川億、丁○○、
    丙○○、吳明鑑等人分持刀械、木棒及上開槍械毆打寅○○
    、子○○及癸○○，並共同基於意圖為自己不法之所有，搶
    取寅○○所有之行動電話及機車行照與駕照，再逼迫寅○○
    等人約辛○○出面，寅○○因畏懼而以電話聯絡辛○○，佯
    稱要一同唱歌而約在板橋市後站錢櫃ＫＴＶ附近見面，辛○○即依約於凌晨四時許到該處等候，楊川億等人又將乙○○
    、己○○、庚○○、寅○○、子○○及黃建龍強押至板橋市
    ○○○路一ＯＯ巷十六號空屋內，再由楊川億等人持槍強押
    辛○○至南雅東路處所，隨即由楊川億等人共同毆打辛○○
    ，並由楊川億持槍向辛○○射擊五發、向寅○○腿部射擊一
    發，致辛○○受有兩側小腿穿刺傷，寅○○左小臂撕裂傷、
    頭部外傷、左小腿穿刺傷，子○○顱頂頭皮裂傷、左眼眶周
    圍瘀傷、左眼結膜瘀傷、左手大拇指指甲挫裂傷及左臉部輕
    瘀傷等傷害，癸○○頭部裂傷、右下肢挫傷等傷害，後經不
    詳姓名之人出面制止，庚○○等人始送醫醫治，而倖免於難
    ，嗣經警於九十一年五月二十七日分別循線在台北縣、桃園
    縣彰化縣循線查獲，並於台北縣淡水鎮○○路三ＯＯ號附近
    起獲作案用之上開槍械制式史密斯手槍、制式點三八手槍、
    ＰＴ１１１ＭＡＤＥＩＮＢＲＡＺＩＬ制式手槍、制式霰彈
    槍各一支，及制式九Ｏ子彈十八顆、制式九Ｏ達姆彈八顆、
    制式點三八子彈二十一顆、制式點三八達姆彈三顆、制式霰
    彈槍子彈三十八顆等槍彈。
  (二)被告丙○○又與川億、丑○○、丁○○、戊○○共同基於意
    圖為自己不法所有之犯意聯絡，共同於九十年二月二十日中
    午許，由楊川億先以電話佯稱要賣車子為由，約壬○○在板
    橋市○○路與忠孝路口附近之咖啡館見面，壬○○不疑有他
    ，而前往咖啡館赴約，楊川億隨即向壬○○騙稱有資料要一
    起去拿，而誘騙壬○○上由丑○○所駕駛之小客車內，前往
    至台北縣板橋市○○路十五巷七之一號丁○○住處，壬○○
    一進入屋內，楊川億等人即將鐵門拉下，限制壬○○之行動
    自由，並由戊○○以鐵鍊綁住壬○○之雙腳，共同毆打壬○○，並持不詳之槍械逼迫壬○○交付財物，壬○○因無法抗
    拒。而余同日下午二十時許聯絡其女友程玉惠攜帶提款卡到
    板橋市○○路錢櫃ＫＴＶ附近見面，楊川億即與丑○○帶同
    壬○○前往該處等候程玉惠，並於取得提款卡後，交予壬○○提款，壬○○因被脅迫而無法抗拒，三次提領各新台幣（
    下同）三萬元，共九萬元之現金交付楊川億，楊川億覺不夠
    再命壬○○提領，因提款卡已無法提領現金，楊川億再命壬○○將提款卡之金錢轉入丁○○之帳戶，因無法轉帳而作罷
    ，嗣於九十一年五月二十七日，為警循線查獲。等情，因認
    被告丙○○涉有槍砲彈藥刀械管制條例第七條第四項、第十
    二條第四項、刑法第二百七十七條第一項、第二項、第二百
    七十七條第一項、第三百零二條第一項、第三百三十條第一
    項等罪嫌。
二、按被告死亡者，應諭知不受理之判決，刑事訴訟法第三百零
    三條第五款定有明文。查被告丙○○提起上訴並經最高法院
    第二次發回更審後，已於民國九十四年九月七日死亡，有台
    灣板橋地方法院檢察署相驗屍體證明書及戶籍謄本在卷可稽
    ，原判決對之為科刑實體判決，即有未洽，案經被告丙○○
    合法上訴，自應由本院將原判決關於被告丙○○部分撤銷，
    另行諭知不受理之判決，並不經言詞辯論為之。
據上論斷，應依刑事訴訟法第三百六十九條第一項前段、第三百
六十四條、第三百零三條第五款、第三百零七條，判決如主文。
中　　華　　民　　國　　94　　年　　10　　月　　13  　日
　　　　　　　　　刑事第二十二庭審判長法　官  黃瑞華
　　　　　　　　　　　　　　　　　　  法　官  陳憲裕
　　　　　　　　　　　　　　　　　　  法　官  宋  祺
以上正本證明與原本無異。
如不服本判決，應於收受送達後十日內向本院提出上訴書狀，其
未敘述上訴之理由者並得於提起上訴後十日內向本院補提理由書
（均須按他造當事人之人數附繕本）。
                                      書記官  蔡慧娟
中　　華　　民　　國　　94　　年　　10　　月　　14  　日
